<?xml version='1.0' encoding='utf-8'?>
<verb default="léim" disambig="">
  <verbalNoun default="léim" />
  <verbalAdjective default="léimthe" />
  <tenseForm default="léim" tense="Past" dependency="Indep" person="Base" />
  <tenseForm default="léimeamar" tense="Past" dependency="Indep" person="Pl1" />
  <tenseForm default="léimeadar" tense="Past" dependency="Indep" person="Pl3" />
  <tenseForm default="léimeadh" tense="Past" dependency="Indep" person="Auto" />
  <tenseForm default="léim" tense="Past" dependency="Dep" person="Base" />
  <tenseForm default="léimeamar" tense="Past" dependency="Dep" person="Pl1" />
  <tenseForm default="léimeadar" tense="Past" dependency="Dep" person="Pl3" />
  <tenseForm default="léimeadh" tense="Past" dependency="Dep" person="Auto" />
  <tenseForm default="léimeadh" tense="PastCont" dependency="Indep" person="Base" />
  <tenseForm default="léiminn" tense="PastCont" dependency="Indep" person="Sg1" />
  <tenseForm default="léimteá" tense="PastCont" dependency="Indep" person="Sg2" />
  <tenseForm default="léimimis" tense="PastCont" dependency="Indep" person="Pl1" />
  <tenseForm default="léimidís" tense="PastCont" dependency="Indep" person="Pl3" />
  <tenseForm default="léimtí" tense="PastCont" dependency="Indep" person="Auto" />
  <tenseForm default="léimeadh" tense="PastCont" dependency="Dep" person="Base" />
  <tenseForm default="léiminn" tense="PastCont" dependency="Dep" person="Sg1" />
  <tenseForm default="léimteá" tense="PastCont" dependency="Dep" person="Sg2" />
  <tenseForm default="léimimis" tense="PastCont" dependency="Dep" person="Pl1" />
  <tenseForm default="léimidís" tense="PastCont" dependency="Dep" person="Pl3" />
  <tenseForm default="léimtí" tense="PastCont" dependency="Dep" person="Auto" />
  <tenseForm default="léimeann" tense="PresCont" dependency="Indep" person="Base" />
  <tenseForm default="léimim" tense="PresCont" dependency="Indep" person="Sg1" />
  <tenseForm default="léimimid" tense="PresCont" dependency="Indep" person="Pl1" />
  <tenseForm default="léimtear" tense="PresCont" dependency="Indep" person="Auto" />
  <tenseForm default="léimeann" tense="PresCont" dependency="Dep" person="Base" />
  <tenseForm default="léimim" tense="PresCont" dependency="Dep" person="Sg1" />
  <tenseForm default="léimimid" tense="PresCont" dependency="Dep" person="Pl1" />
  <tenseForm default="léimtear" tense="PresCont" dependency="Dep" person="Auto" />
  <tenseForm default="léimfidh" tense="Fut" dependency="Indep" person="Base" />
  <tenseForm default="léimfimid" tense="Fut" dependency="Indep" person="Pl1" />
  <tenseForm default="léimfear" tense="Fut" dependency="Indep" person="Auto" />
  <tenseForm default="léimfidh" tense="Fut" dependency="Dep" person="Base" />
  <tenseForm default="léimfimid" tense="Fut" dependency="Dep" person="Pl1" />
  <tenseForm default="léimfear" tense="Fut" dependency="Dep" person="Auto" />
  <tenseForm default="léimfeadh" tense="Cond" dependency="Indep" person="Base" />
  <tenseForm default="léimfinn" tense="Cond" dependency="Indep" person="Sg1" />
  <tenseForm default="léimfeá" tense="Cond" dependency="Indep" person="Sg2" />
  <tenseForm default="léimfimis" tense="Cond" dependency="Indep" person="Pl1" />
  <tenseForm default="léimfidís" tense="Cond" dependency="Indep" person="Pl3" />
  <tenseForm default="léimfí" tense="Cond" dependency="Indep" person="Auto" />
  <tenseForm default="léimfeadh" tense="Cond" dependency="Dep" person="Base" />
  <tenseForm default="léimfinn" tense="Cond" dependency="Dep" person="Sg1" />
  <tenseForm default="léimfeá" tense="Cond" dependency="Dep" person="Sg2" />
  <tenseForm default="léimfimis" tense="Cond" dependency="Dep" person="Pl1" />
  <tenseForm default="léimfidís" tense="Cond" dependency="Dep" person="Pl3" />
  <tenseForm default="léimfí" tense="Cond" dependency="Dep" person="Auto" />
  <moodForm default="léimeadh" mood="Imper" person="Base" />
  <moodForm default="léimim" mood="Imper" person="Sg1" />
  <moodForm default="léim" mood="Imper" person="Sg2" />
  <moodForm default="léimimis" mood="Imper" person="Pl1" />
  <moodForm default="léimigí" mood="Imper" person="Pl2" />
  <moodForm default="léimidís" mood="Imper" person="Pl3" />
  <moodForm default="léimtear" mood="Imper" person="Auto" />
  <moodForm default="léime" mood="Subj" person="Base" />
  <moodForm default="léimimid" mood="Subj" person="Pl1" />
  <moodForm default="léimtear" mood="Subj" person="Auto" />
</verb>
